【裁判字號】    90,易緝,127
【裁判日期】    900731
【裁判案由】    毒品危害防制條例
【裁判全文】
臺灣高雄地方法院刑事判決                          九十年度易緝字第一二七號
    公  訴  人  臺灣高雄地方法院檢察署檢察官
    被      告  甲○○
右列被告因毒品危害防制條例案件，經檢察官提起公訴（八十九年度毒偵字第五九二
九號），及併案審理（八十九年度毒偵字第七三五三號），本院判決如左：
    主  文
甲○○連續施用第二級毒品，處有期徒刑柒月。安非他命參包（毛重壹點伍公克）、
殘留安非他命玻璃吸食器壹支及安非他命殘渣塑膠袋貳個均沒收銷燬，鋁箔吸食器壹
組、吸管壹支、燈泡貳個、塑膠鏟子貳支均沒收。
    事  實
一、甲○○曾有妨害兵役治罪條例、多次違反麻醉藥品管理條例及毒品危害防制條例
    之犯罪紀錄，復於八十七年間一犯施用毒品案件，經台灣高雄地方法院檢察署檢
    察官（下稱檢察官）聲請本院以八十七年毒聲字第二七四五號裁定送觀察、勒戒
    後，無繼續施用毒品之傾向，由檢察官於八十七年十月廿一日以八十七年度偵字
    第二二九六０號為不起訴處分確定，再於八十八年間二犯施用毒品案件，經檢察
    官聲請本院以八十八年度毒聲字第三二二六號裁定送觀察勒戒，因有繼續施用毒
    品傾向，經檢察官聲請本院以八十八年度毒聲字第四一九０號裁定令入戒治處所
    施以強制戒治，並經檢察官聲請簡易判決處刑，由本院於八十八年八月廿七日判
    處有期徒刑六月，嗣於八十九年六月十二日戒治期滿，詎甲○○仍不知悔改，復
    基於概括之犯意，先八十九年八月廿七日上午十時許，在高雄縣五甲友人住處，
    施用第二級毒品安非他命一次，又自八十九年十月廿三日起至同年十月三十日上
    午九時許止，連續在高雄市○鎮區○○街一六五巷四十三號，施用第二級毒品安
    非他命多次，平均每日施用一次，三犯施用毒品案件。嗣於八十九年八月廿七日
    下午四時四十分許，在高雄縣鳳山市○○街一七五巷廿一弄一之四號五樓為警查
    獲，並扣得甲○○持有之殘留安非他命玻璃吸食器一支、及其所有供（非專供）
    施用安非他命所用之鋁箔吸食器一組、吸管一支；由於八十九年十月三十日下午
    四時十分許，在高雄市○鎮區○○街一六五巷四三號為警查獲，並扣得其持有之
    安非他命三包（毛重一．五公克）、安非他命殘渣塑膠袋二個及其所有供（非專
    供）施用安非他命所用之燈泡二個、塑膠鏟子二支。經檢察官聲請本院以八十九
    年毒聲字第八一三一號裁定令入戒治處所施以強制戒治迄今。
二、案經高雄市政府警察局苓雅分局報請台灣高雄地方法院檢察署檢察官偵查起訴暨
    併案審理。
    理  由
一、右揭事實訊據被告甲○○坦承不諱，並有扣案之殘留安非他命玻璃吸食器一支、
    鋁箔吸食器一組、吸管一支、安非他命三包（毛重一．五公克）、安非他命殘渣
    塑膠袋二個、燈泡二個、塑膠鏟子二支可資佐證，又被告於八十九年八月廿七日
    下午四時四十分許為警查獲後，於警訊時親自採集之尿液，其尿液中檢出甲基安
    非他命陽性反應，有高雄市立凱旋醫院煙毒尿液檢驗成績書一紙附卷可稽。而被
    告曾於八十七年間一犯施用毒品案件，經檢察官聲請本院以八十七年毒聲字第二
    七四五號裁定送觀察、勒戒後，無繼續施用毒品之傾向，由檢察官於八十七年十
    月廿一日以八十七年度偵字第二二九六０號為不起訴處分確定，再於八十八年間
    二犯施用毒品案件，經檢察官聲請本院以八十八年度毒聲字第三二二六號裁定送
    觀察勒戒，因有繼續施用毒品傾向，經檢察官聲請本院以八十八年度毒聲字第四
    一九０號裁定令入戒治處所施以強制戒治，並經檢察官聲請簡易判決處刑，由本
    院於八十八年八月廿七日判處有期徒刑六月，嗣於八十九年六月十二日戒治期滿
    ，詎被告仍不知悔改，復犯本件之罪，三犯施用毒品案件，並經檢察官聲請本院
    以八十九年毒聲字第八一三一號裁定令入戒治處所施以強制戒治迄今等情，有本
    院被告院內索引卡紀錄表、台灣高等法院被告全國前案紀錄表、台灣高雄地方法
    院檢察署刑案資料查註紀錄表、上開不起訴處分書、本院八十八年度毒聲字第四
    一九０號裁定、本院八十八年度鳳簡字第四六一號刑事判決、檢察官戒治處分執
    行指揮書各一份存卷可參。從而，本件事證明確，被告犯行堪以認定。
二、核被告所為，係犯毒品危害防制條例第十條第二項之罪。被告持有第二級毒品安
    非他命之低度行為應為施用之高度行為所吸收，不另論罪。被告先後多次施用第
    二級毒品之犯行，時間緊接，犯罪構成要件相同，顯係基於概括犯意反覆為之，
    應依連續犯之規定，論以一罪，並依法加重其刑。爰審酌被告曾有如事實欄所示
    之犯罪紀錄，有上開刑案紀錄表足憑，素行尚非良好，其長期施用毒品，經送觀
    察勒戒及強制戒治後，復犯本罪，顯對其施用毒品之犯行不知悔改，於社會秩序
    亦有危害，惟其犯後坦承罪行，態度難謂不佳等一切情狀，量處如主文所示之刑
    ，以資懲儆。扣案之安非他命三包（毛重一．五公克）係第二級毒品，殘留安非
    他命玻璃吸食器一支及安非他命殘渣塑膠袋二個，因安非他命殘渣附著於玻璃吸
    食器及塑膠袋，剝離不易，應將之全部視同第二級毒品，均依毒品危害防制條例
    第十八條第一項前段之規定宣告沒收銷燬之。另扣案之鋁箔吸食器一組、吸管一
    支、燈泡二個、塑膠鏟子二支，係被告所有供（非專供）其施用安非他命所用之
    物，已據其供明在卷，應依刑法第三十八條第一項第二款之規定宣告沒收之。
三、台灣高雄地方法院檢察署併案之八十九年度毒偵字第七三五三號，被告於八十九
    年十月廿三日起至同年十月三十日上午九時許止，在前開地點，施用安非他命多
    次之犯行，未據起訴，惟與起訴部分有連續犯之裁判上一罪關係，為起訴效力，
    本院自應併予審理。
據上論斷，應依刑事訴訟法第二百九十九條第一項前段，毒品危害防制條例第十條第
二項、第十八條第一項前段，刑法十一條、第五十六條、第三十八條第一項第二款，
判決如主文。
中      華      民      國      九十      年      七    月    三十一    日
                                  臺灣高雄地方法院刑事庭
                                      法  官    郭錦茂
右正本證明與原本無異。
如不服本判決，應於判決送達後十日內，向本院提出上訴狀。
                                      書記官    賴佳慧
中    華    民    國      九十      年      八      月      一      日
附錄本判決論罪科刑法條：
毒品危害防制條例第十條：
  施用第一級毒品者，處六月以上五年以下有期徒刑。
  施用第二級毒品者，處三年以下有期徒刑。


司法院資訊處製作；財團法人民間司法改革基金會備份。
